Inventaris van het archief van de Directie Groene Ruimte en Recreatie en taakvoorgangers van het ministerie van Landbouw, Natuur en Voedselkwaliteit, (1973) 1979-2005
Nationaal Archief, Den Haag
- Stukken van algemene aard, 1.
  - Agenda's en notulen, 1.1.
    - Bestuurlijk overleg, 1.1.4.
      - Agenda's en notulen van het Overhedenoverleg Bestuursakkoord Nieuwe Stijl (BANS) in het kader van Vitalisering Platteland, 1999 - 2003; 743-870; 3 omslagen en 1 pak
        - Deel 2 2001 - 2002, 870; 1 pak
          Notabene: Met CD-Rom
        - Deel 3 2002 - 2003, 743
        - Deel 4 2003, 744
      - Agenda's en notulen van het bestuurlijk overleg inzake Reconstructie, 2000 - 2003; 239-1157; 2 omslagen en 4 pakken
        - Deel 1 1999 - 2000, 1123
        - Deel 2 1999 - 2000, 239
        - Deel 3 2000 - 2002, 1031
        - Deel 4 2001 - 2002, 1157
        - Deel 5 2003, 1032; 1 omslag
        - Deel 6 2003, 1124; 1 omslag
      - Vergaderstukken van interdepartementaal overleg inzake wederzijdse afstemming van de ministeries van VROM en LNV door de Interdepartementale Commissie inzake Economisch Structuurbeleid (ICES), 2001; 274; 1 omslag
        5.143-0354-01 Vakminister
      - Agenda's en notulen van bestuurlijk overleg met betrokken partijen inzake Rijksmilieuhygienische Commissie (RMC), 2001 - 2003; 818-821; 4 omslagen
        - Deel 1 2001 - 2002, 818
        - Deel 2 2003, 819
        - Deel 3 2003, 820
        - Deel 4 2003, 821
      - Agenda's en notulen van bestuurlijk overleg tussen LNV en de Unie van Waterschappen, 2001 - 2003; 1035-1238; 2 omslagen
        - Deel 1 2001 - 2002, 1238
        - Deel 2 2003, 1035
      - Agenda's en notulen van bestuurlijk overleg tussen IPO en LNV, 2001 - 2003; 1036; 1 omslag
      - Vergaderstukken van de Directoraten-Generaal (interdepartementaal) inzake de commissie Luteleijn, 2002; 983; 1 pak
      - Agenda's en vergaderstukken van de Bestuursraad inzake de beleidsdoorlichting Groene Ruimte, 2002 - 2003; 838; 1 pak
  - Jaarverslagen en jaarplannen, 1.2.
    - Jaarverslagen, 1.2.1.
      - Het opstellen van het Sociaal jaarverslag door de directie OLR, 1989; 393; 1 omslag
        5.051-0048-01 Minister van Landbouw, natuur en Voedselkwaliteit
      - Het opstellen van het jaarverslag door het coördinatiecollege Waddengebied 1988, 1989; 603; 1 omslag
      - Het opstellen van het Financieel-Economisch jaarverslag door de directie GRR, 1995; 726; 1 pak
      - Het opstellen van de jaarrapportage Kwaliteitsbeoordelingen van Staatsbosbeheer, 1996 - 1997; 648; 1 pak
      - Het opstellen van het Sociaal Jaarverslag door de directie GRR, 1997; 430; 1 omslag
      - Het opstellen van de Management Rapportage, 1998 - 1999; 1115; 1 omslag
      - Het opstellen van het Financieel-Economisch jaarverslag door de directie GRR, 1999; 58; 1 pak
      - Het toelichten van van de financiële verantwoording over 2000, 2001; 275; 1 omslag
      - Het toelichten van de financiële verantwoording over 2001, 2002; 265; 1 omslag
      - Het opstellen van de financiële verantwoording over 2002, 266; 1 omslag
      - Het opstellen van het jaarverslag door de directie GRR, 2003; 1212; 1 omslag
    - Jaarplannen, 1.2.2.
      - Het toelichten van de begroting door de directie OLR, 1987 - 1990; 615; 1 pak
        5.015-0365-02 Vakminister
      - Het opstellen van het jaarplan 1993 door de directie OLR, met bijlagen, 633; 1 omslag
        5.143-0342-01 Vakminister
      - Het opstellen van het jaarplan 1993, 1994 en het conceptjaarplan 1995 door de directie OLR, 769; 1 omslag
      - Het opstellen van de begrotingsrapportage, 1994; 1024; 1 pak
      - Het opstellen van het jaarplan 1995, 1996 en 1997 door de directie GRR, 1994 - 1996; 785; 1 omslag
      - Het opstellen van kanttekeningen bij het jaarplan 1996 van de dienst Landinrichting en Beheer Landbouwgronden (LBL), 1995; 1213; 1 omslag
        5.143-0347-01 Vakminister
      - Het opstellen van begrotingsrapportages, 1996; 712; 1 pak
      - Het opstellen van het conceptjaarplan 1997 van de Algemene Inspectie Dienst (AID), 1996 - 1997; 506; 1 omslag
      - Het opstellen van ontwerpbegrotingen en meerjarencijfers, 1997; 713; 1 pak
      - Het opstellen van de jaarlijkse begroting en meerjarenplan, 1998; 1132; 1 pak
  - Organisme, 1.3.
    - Het opstellen van een afslankingbeleidsplan (personeelsformatie), 1986 - 1989; 604-1095; 2 omslagen en 3 pakken
      5.075-0014-01 Vakminister
      - Deel 1 1986, 604
      - Deel 2 1986, 1095
      - Deel 3 1987 - 1988, 605; 1 omslag
      - Deel 4 1988, 606
      - Deel 5 1989, 607; 1 omslag
    - Het opstellen en reorganiseren van beleid inzake Openluchtrecreatie, 1991 - 1993; 640-645; 3 pakken
      - Organisatie kerntaken 1991 - 1992, 640
      - Beschrijving kerntaken 1991 - 1992, 641
      - Het opstellen van de decentralisatie-impuls 1992 - 1993, 645
    - Het voeren van overleg inzake Decentralisatie Impuls (DI), 1991 - 1996; 660-1067; 4 omslagen en 1 pak
      - Het voeren van overleg inzake DI-rapportages 1991 - 1994, 1066
      - Het voeren van overleg inzake de uitwerking van het DI-akkoord 1995, 660
      - Het voeren van overleg inzake het DI-akkoord 1995, 661
      - Wetsvoorstel implementatie DI 1995, 1067
      - Wetsvoorstel DI 1995 - 1996, 662; 1 pak
    - Het beantwoorden van kamervragen van diverse leden van de Eerste Kamer inzake de begroting van het ministerie, 1993; 518; 1 omslag
      5.143-0121-01 Vakminister
    - Het voorbereiden en opstellen van een formatieplan, 1995; 544; 1 omslag
    - Het voeren van overleg inzake de organisatie van de Dienst Landinrichting en Beheer Landbouwgronden (LBL), 1995 - 1997; 596-597; 2 omslagen
      - Deel 1 1995, 596
      - Deel 2 1996 - 1997, 597
    - Het beantwoorden van kamervragen inzake de brief betreffende de Versterking van de ruimtelijk-economische structuur van 23 oktober, 1998; 767; 1 pak
      5.051-0004-01
    - Het onderhouden van betrekkingen met de provincies inzake de vereenvoudiging van het sturingsmodel GRR, 2002; 770; 1 omslag
      5.143-0308-01 Vakminister
    - Het onderhouden van betrekkingen met LNV-LASER inzake het opstellen van een jaarplan 2003, 2002; 771; 1 omslag
- Beleid en advies, 2.
  - Ruimtelijke ordening en milieu, 2.01.
    - Het bepalen van een standpunt inzake de locatiekeuze oefenterrein Leusderheide, met bijlagen, 1988; 148; 1 omslag
    - Het bijdragen aan de totstandkoming van streekplannen, 1988 - 1998; 87-1230; 17 omslagen en 1 pak
      5.059-0052-01 Minister van Landbouw, Natuurbeheer en Visserij
      - Eersel, Goirle en anderen plaatsen 1988 - 1993, 87
      - Provincie Friesland 1990 - 1990, 497
      - Provincie Noord-Brabant 1990, 379
      - Provincie Groningen 1990, 380
      - Provincie Zuid-Holland (Midden-Delfland, Deel 1) 1990 - 1991, 528
      - Provincie Zuid-Holland (Midden-Delfland, Deel 2) 1990 - 1992, 363
      - Bergen-Schoorl 1990 - 1992, 153
      - Provincie Noord-Brabant 1991, 358
      - Provincie Drenthe 1991 - 1992, 529
      - Provincie Noord-Brabant 1991 - 1992, 530
      - Provincie Gelderland 1991 - 1994, 498
      - Provincie Utrecht 1991 - 1995, 545
      - Amsterdam-Noordzeekanaalgebied 1993 - 1994, 531
      - West-Overijssel 1993 - 1994, 532
      - Provincie Limburg 1993 - 1994, 546
      - Provincie Zuid-Holland 1994, 149
      - Provincie Friesland (nota Verkassen naar het Noorden) 1995, 1230; 1 pak
      - Provincie Gelderland 1998, 731
    - Het wijzigen van de Natuurbeschermingswet en het aanwijzen van gebieden die onder de wet vallen, 1989 - 1990; 1186; 1 omslag
    - Het voeren van overleg met het Landbouwschap inzake ruimtelijke ordening en grondgebruik, 1990; 126; 1 omslag
    - Het vormen en evalueren van beleid inzake ruimtelijke ordening midden en kleinbedrijf, ruimtelijk beleid in Breda en verkassing van de glastuinbouw, 1990; 262; 1 pak
    - Het becommentariëren van de nota Koersbepaling platteland van de Landelijke Vereniging voor kleine kernen, 1990; 5; 1 pak
    - Het voeren van overleg inzake het project Zonering Landelijk Gebied, 1990; 127; 1 omslag
    - Agenda's en notulen van de werkgroep Veenweidegebieden SLNO, 1991; 23-59; 1 omslag en 1 pak
      - Agenda's en notulen 1991, 23; 1 omslag
      - Het deelnemen aan de werkgroep 1991, 59
    - Vergaderstukken van het overleg tussen de Ondernemingsraad (OR) GRR en de Voorlopige Commissie Nationale Parken (VCNP), 1992; 319-320; 2 pakken
      - Deel 1 1992, 319
      - Samengevoegd met inv.nr. 367, 320
    - Het beantwoorden van kamervragen van de Tweede Kamerleden Esselink (CDA) en Beckers-de Bruijn (Groen Links) inzake de muggenplaag in Kloosterhaar (gemeente Hardenberg), 1992 - 1993; 101; 1 omslag
      5.079a-0025-01
    - Het voeren van overleg met de Landbouwprojectgroep Nadere Uitwerking Vierde nota Ruimtelijke Ordening, 1992 - 1993; 944-954; 2 omslagen
      - Deel 1 1992, 954
      - Deel 2 1993, 944
    - Agenda's en notulen van het Overleg Particuliere Natuurbeschermingsorganisaties, 1992 - 1993; 195-198; 4 omslagen
      - Deel 1 1992, 195
      - Deel 2 1992, 196
      - Deel 3 1993, 197
      - Deel 4 1993, 198
    - Het voeren van overleg inzake de projecten Groene Hart (Vierde nota VROM), 1992 - 1997; 583-732; 2 omslagen en 5 pakken
      - Het sluiten van een bestuursovereenkomst 1992, 583; 1 omslag
      - Overleg inzake het behoud van het Gemaal Haastrecht 1992, 584; 1 omslag
      - Het ondertekenen van convenanten Groene Hart en Rivierengebied 1992, 591
      - Overleg inzake project De Venen 1993, 590
      - Overleg inzake diverse projecten Groene Hart 1995, 687
      - Het adviseren van de minister inzake het beleid 1996, 691
      - Overleg met VROM inzake de nota Randstad en Groene Hart 1996 - 1997, 732
    - Het voorbereiden van het beleid inzake de afstemming tussen landbouw en natuur, Een hof van Eden, 1993; 347; 1 omslag
    - Het becommentariëren van het beheer- en inrichtingsplan Nationaal Park De Meinweg, 1993; 1179; 1 pak
    - Het voeren van interdepartementaal overleg inzake de Grensmaasvallei, 1993 - 1994; 931; 1 omslag
    - Het voeren van overleg inzake het voorstel Recreatieve investeringen in strategische groenprojecten (natuurontwikkeling), 1994 - 1997; 1187; 1 omslag
    - Vergaderstukken en rapporten van het Platform LNV-stad/land, 1994 - 1998; 688-1245; 5 omslagen en 9 pakken
      - Onderzoeksopzet stad/land 1994, 714
      - Vergaderstukken met bijlagen 1996, 692
      - Vergaderstukken met bijlagen 1996, 688
      - Vergaderstukken met rapport Financiëring Regionaal Groen 1996, 693
      - Vergaderstukken met bijlagen 1996, 689
      - Vergaderstukken met bijlagen 1996, 705
      - Evaluatie en uitkomsten enquête 1996, 715; 1 omslag
      - Vergaderstukken met bijlagen inzake actualisering VINEX 1996, 717
      - Vergaderstukken met Milieueffectrapport Actualisering Vinex 1996, 721
      - Vergaderstukken De Groene Delta 1997 - 1998, 706
      - Vergaderstukken met conceptdiscussie nota 1998, 701; 1 omslag
      - Eindrapport De Groene Delta met bijlagen 1998, 1245; 1 omslag
      - Evaluatie en interviews 1998, 716; 1 omslag
      - Essay Eigenheid en verscheidenheid van stad, land en water, met bijlagen 1998, 848; 1 omslag
    - Het adviseren van de minister inzake het bepalen van het kabinetsstandpunt betreffende de uitplaatsing van militaire terreinen, 1995; 557; 1 omslag
    - Het opstellen van het wetsvoorstel inzake financiering en programmering, inrichting, beheer en grondverwerving, invoering Brede Doel Uitkering (BDU), 1995 - 1998; 616; 1 omslag
    - Het adviseren van de minister inzake het ROM-project IJmeer (Ruimtelijke Ordening en Milieu), 1996; 680; 1 omslag
    - Het informeren van de minister inzake de rol in interdepartementale activiteiten met betrekking tot het omgevingsbeleid, 1996; 649; 1 omslag
    - Het adviseren van de minister inzake besluiten van de Raad voor Ruimtelijke Ordening en Milieu (RROM), 1996 - 1998; 431; 1 omslag
    - Het beantwoorden van kamervragen van het Tweede Kamerlid Van Ardenne-van der Hoeven (CDA) inzake de Strategische Groenprojecten, met bijlagen, 1996 - 2002; 1143; 1 pak
    - Het adviseren van de minister inzake het ondertekenen van een brief namens het ministerie van VROM over de begrensing van de EHS (Ecologische Hoofdstructuur), 1997; 592; 1 omslag
    - Het informeren van de minister inzake van uitplaatsing militair oefenterrein naar Oost-Groningen, 1997; 547; 1 omslag
    - Het nemen van besluiten en wijzigen van de Natuurbeschermingswet, 1997; 722; 1 omslag
    - Het deelnemen aan de commissie Ruimtelijk-Economisch Perspectief Noord-Nederland (commissie Langman), 1997 - 1998; 1188-1196; 1 omslag en 1 pak
      - Deel 1, met rapport 1997, 1196
      - Deel 2 1998, 1188; 1 omslag
    - Het voeren van overleg inzake het Stimulerings Programma Intensief Ruimtegebruik (STIR), 1997 - 1998; 1116; 1 pak
      5.051-0019-01 Minister van Landbouw, natuur en Voedselkwaliteit
    - Het becommentatiëren van het rapport Kompas voor de toekomst van de commissie Ruimtelijk-Economisch Perspectief Noord-Nederland (commissie Langman), 1998; 558; 1 pak
    - Het becommentariëren van de nota De ruimte van Nederland, 1998 - 1999; 242; 1 pak
    - Het aanwijzen van beschermde natuurmonumenten waaronder de Voordelta, 1999; 1231; 1 omslag
      5.079a-0063-01
    - Het deelnemen aan de Monitor Ruimtelijke Kwaliteit, met eindrapportage, 1999; 144; 1 pak
    - Het in samenspraak met de minister van VROM financiëren en beoordelen van het onderzoek Land in de Stad, 1999 - 2000; 276; 1 omslag
      5.051-0061-01
    - Het voeren van interdepartementaal overleg inzake de Vijfde Nota Ruimtelijke Ordening, 1999 - 2002; 1117-1144; 2 omslagen en 2 pakken
      - Deel 1 1999 - 2000, 1137
      - Deel 2 2000, 1138; 1 omslag
      - Deel 3 2000 - 2001, 1144
      - Deel 4 2002, 1117; 1 omslag
    - Het adviseren van de directie GRR inzake de toepassing van de notitie 'Licht op Groen' van het ICES, 2000 - 2001; 827; 1 pak
    - Het voeren van overleg inzake het project Deltametropool, 2001; 1125; 1 omslag
    - Het onderhouden van betrekkingen met het Algemeen Verbond Bouwbedrijf (AVBB) en de staatssecretaris LNV inzake het opstellen van pilots rood-groen, 2001; 133; 1 omslag
    - Het in samenspraak met de ministers van VROM en V en W uitzetten van hoofdlijnen voor beschermingsregimes, 2001; 277; 1 omslag
      5.059-0006-01 Minister van Landbouw, Natuurbeheer en Visserij
    - Het evalueren van de verspreidingsregeling vernieuwing Landelijk Gebied, 2001 - 2002; 233; 1 omslag
      5.051-0021-01 Minister van Landbouw, natuur en Voedselkwaliteit
    - Regeling Subsidiëring Gebiedsgericht Beleid (SGB), 2001 - 2005; 267-834; 2 omslagen en 2 pakken
      5.059-1087-01 Minister van Landbouw, Natuurbeheer en Visserij
      - Het opstellen van een sturingsmodel SGB 2001, 833
      - Het rapporteren van de voortgang op het gebied van de vereenvoudiging SGB, met bijlagen 2002 - 2003, 267; 1 omslag
      - Het opstellen van een uitvoeringscontract SGB 2002 - 2005, 828; 1 omslag
      - Het vernieuwen van het sturingsmodel SGB 2003, 834
    - Het onderhouden van betrekkingen met het ministerie van VROM inzake het beleidsprogramma 2003 - 2006, 2002; 772; 1 omslag
    - Het informeren van de Tweede Kamer inzake de toekomst van het landelijk gebied, 2002; 1146; 1 omslag
    - Het voeren van overleg met het Directoraat-Generaal Volksgezondheid Ruimtelijke Ordening en Milieu inzake het debat over de Vijfde Nota Ruimtelijke Ordening betreffende Budget Investeringen Ruimtelijke Kwaliteit, 2002 - 2003; 278; 1 omslag
    - Het informeren van de Gedeputeerde Staten inzake de Regeling Bedrijfshervesting en -Beïndiging (RBB), 2002 - 2003; 835; 1 omslag
    - Het adviseren inzake het drielagenmodel in het beleidsprogramma Vitaal en Samen, 2003; 134; 1 omslag
    - Het beantwoorden van brieven van de Vaste Commissie voor LNV in de Eerste Kamer en kamervragen van het Tweede Kamerlid Boelhouwer (PvdA) inzake het Krammer-Volkerak, het Zoommeer en blauwalgen, met bijlagen, 2003; 268; 1 pak
    - Het voeren van overleg met de minister van VROM inzake de nota Ruimte, 2003; 226-977; 2 omslagen
      5.051-0010-01
      - Deel 1 2003, 226
      - Deel 2 2003, 977
    - Verkeer en vervoer, 2.01.1.
      - Het ontwikkelen van beleid inzake Verkeer en Vervoer te land, 1989 - 1993; 6-348; 3 omslagen en 1 pak
        - KB inzake wegomlegging Nistelrode 1989 - 1990, 6; 1 pak
        - Nota's Verkeer en Vervoer te land en Concurreren met infrastructuur 1992 - 1993, 348
        - Voortgangsnotitie infrastructuur van het ICES 1992 - 1993, 40
        - Overleg ICES 1993, 41
      - Structuurschema Verkeer en vervoer Deel D: de regeringsbeslissing, 1990; 978; 1 pak
      - Het instemmen met het ontwerptracébesluit de Rijksweg 57, 1994; 167; 1 omslag
      - Het beantwoorden van kamervragen het Tweede Kamerlid Alking-van Wageningen (AOV) inzake een Oostelijke omleiding N303 bij Voorthuizen, 1994; 257; 1 omslag
        5.059-0005-01 Minister van Landbouw, Natuurbeheer en Visserij
      - Het voeren van overleg inzake het tracé van de Rijksweg 73, 1994; 440-1025; 2 pakken
        - Deel 1 1994, 440
        - Deel 2 1994, 1025
      - Het geven van een reactie op het Natuurcompensatieplan A50, 1995; 1026; 1 omslag
      - Het nemen van een ontwerptracébesluit inzake de A59, 1995; 1027; 1 omslag
      - Het nemen van een ontwerptracébesluit inzake de A4/A16, 1995 - 1998; 1172; 1 omslag
    - Tweede Structuurschema Electriciteitsvoorziening, 2.01.2.
      - Het becommentariëren van het Tweede Structuurschema Electriciteitsvoorziening, 1993; 17; 1 pak
      - Het beantwoorden van kamervragen van de Vaste Commissie voor Economische Zaken inzake het project Near Shore Windpark (Tweede Structuurschema Electriciteitsvoorziening), 2001; 69; 1 omslag
    - Structuurschema Militaire Terreinen (SMT), 2.01.3.
      - Het onderhouden van betrekkingen met het ministerie van Defensie inzake het SMT, 1988 - 1995; 157-456; 3 omslagen en 3 pakken
        - Overleg inzake de verstoring van de Dwingelosche Kralosche heide en de zonering van militaire luchtvaartterreinen, met bijlagen 1988 - 1991, 322
        - Overleg inzake de uitwerking van het beleid op het milieu, met bijlagen 1991 - 1993, 323; 1 omslag
        - Overleg inzake het SMT, met bijlagen 1992 - 1993, 157
        - Overleg inzake het SMT 1993 - 1994, 456; 1 omslag
        - Overleg inzake het Meerjarenplan Milieu, met bijlagen 1993 - 1994, 168
        - Overleg inzake het dubbele Eenheids Oefenterrein De Haar bij Assen, alsmede het afstoten van kazernes 1994 - 1995, 324; 1 omslag
      - Het evalueren van het SMT, 1990 - 1991; 903; 1 pak
      - Het onderhouden van betrekkingen met de Natuurbeschermingsraad en de Stichting Natuur en Milieu inzake het SMT, met bijlagen, 1992 - 1993; 158; 1 omslag
      - Eindconcept van het hoofdrapport Militaire Oefenterreinen COT minus Hamelte (projectnummer 10478 07520), met bijlagen, 1993 - 1995; 1225; 1 pak
      - Het voeren van overleg met de stuurgroep SMT, 1994; 790; 1 omslag
      - Het voeren van interdepartementaal overleg inzake het project Herbestemming Militaire Terreinen, 2002; 829; 1 omslag
    - Waterbeleid en -beheer, 2.01.4.
      - Het wijzigen en aanvullen van de Visserijwet, 1989-1994; 1168-1189; 1 omslag en 1 pak
        5.159-0003-01 De minister van Landbouw, Natuur en Voedselkwaliteit (2003 -)
        - Deel 1 1989 - 1991, 1168
        - Deel 2 1992 - 1994, 1189; 1 omslag
      - Het voeren van overleg inzake de nota Waterhuishouding, 1989 - 1999; 169-1042; 2 omslagen
        5.059-0054-01 Minister van Landbouw, Natuurbeheer en Visserij
        - Deel 1 1989 - 1992, 169
        - Deel 2 1999, 1042
      - Het becommentariëren van het rapport Rivierdijkversterkingen, 1993; 521; 1 pak
      - Het in samenwerking met de Organisatie ter Verbetering van de Binnenvisserij, voorbereiden op de wijziging van het conceptwetsvoorstel Afschaffing Adviesverplichtingen, 1993; 608; 1 omslag
      - Het informeren van de Tweede Kamer inzake het advies van de Raad voor het Landelijk Gebied, met als titel Voor een open toekomst, 1995 - 2001; 1118; 1 omslag
      - Het onderhouden van betrekkingen met de Nederlandse provincies inzake de verdeelsleutel voor de regeling Gebiedsgerichte Bestrijding Verdroging (GEBEVE), met bijlagen, 1996; 885; 1 pak
        5.059-1048-01 Directeur Dienst Landelijke Gebieden
      - Het opstellen van richtlijnen en wijzigen van de Visserijwet, 1996; 718; 1 pak
      - Het deelnemen aan het interdepartementaal overleg inzake de Binnenschepenwet, 1996 - 1998; 723; 1 pak
      - Het opstellen van de Voortgangsrapportage Integraal waterbeheer en Noordzeeaangelegenheden, 1997; 1145; 1 pak
      - Het informeren van de Vaste Commissie voor LNV van de Tweede Kamer inzake het beheersplan voor de Rijkswateren, 1998; 609; 1 omslag
      - Het beantwoorden van kamervragen van het Tweede Kamerlid Schreijer-Plerik (CDA) inzake de verdroging van Nederlands Natuurgebied, 1999 - 2000; 234; 1 pak
      - Het voeren van Wateroverleg, 1999 - 2000; 1037-1147; 1 omslag en 2 pakken
        - Deel 1 1999 - 2000, 1037
        - Deel 2 2000, 1038; 1 omslag
        - Deel 3, met advies van de commissie waterbeheer 21e eeuw 2000, 1147
      - Het beantwoorden van kamervragen van de Vaste Commissie voor Verkeer en Waterstaat inzake het waterbeleid, 2001; 70; 1 omslag
      - Het informeren en adviseren van de minister inzake de voortgang van de commissie Luteijn over de noodoverloopgebieden, 2001 - 2002; 1119; 1 omslag
      - Het adviseren van de minister inzake de voortgangsrapportage Partners voor water, met rapport, 2002; 1033; 1 omslag
      - Het instemmen met het interdepartementaal Beleidsonderzoek (IBO) inzake de bekostiging van het waterbeheer, 2003; 1052; 1 pak
    - Milieu, 2.01.5.
      - Het beantwoorden van kamervragen van het Tweede Kamerlid Willems (Groen Links) inzake bodemverontreiniging in de Coupé-polder, 1984 - 1991; 88; 1 pak
      - Het voeren van overleg inzake de PKB Waddenzee (planologishce kernbeslissing), 1989 - 1992; 610; 1 omslag
      - Het evalueren van het beleid inzake milieu, openluchtrecreatie en gezondheid, met rapport, door R. Wong, 1990 - 1994; 702; 1 pak
      - Het voeren van interdepartementaal overleg inzake natuurbeheer, met de rapporten Uit de klei getrokken en Bentwoud, kleurbehoud voor het Groene Hart, 1996; 1232; 1 omslag
        5.079a-0001-01
      - Het beantwoorden van kamervragen van de Tweede Kamerleden Swildens-Rozendaal en Huys (beiden PvdA) inzake de voormalige vuilstortplaats de Koornwaard, 1996 - 1997; 1039; 1 omslag
      - Het informeren van de Tweede Kamer inzake de plaats van milieucoöperaties in het beleid, 1997 - 2000; 1043; 1 omslag
        5.080-0008-01 Minister van LNV
      - Het voorbereiden van beleid inzake de herstructurering en reconstructie van de varkenshouderijsector, 1997 - 2000; 1104; 1 pak
      - Het bepalen van het Nederlandse standpunt inzake het Witboek Milieuaansprakelijkheid van de Europese Commissie, 1997 - 2001; 1044; 1 omslag
      - Het beantwoorden van kamervragen van het Tweede Kamerlid Poppe (SP) inzake milieuschade bij gewassenteelt, 2000 - 2001; 1163; 1 pak
        5.157-0006-01
      - Het becommentariëren van het Milieuprogramma 2002 - 2006 van de VROM-begroting, 2000 - 2001; 1045; 1 pak
      - Het doen opstellen van de enquête Groen in het Groen en Veilig Waarborg door Consultancy and Research for Environmental Management (CREM), met bijlagen, 2000 - 2001; 135; 1 omslag
        5.051-0060-01
      - Het voeren van overleg inzake milieuhygiëne (klimaatbeleid), 2000 - 2003; 1017-1120; 2 omslagen en 1 pak
        - Interdepartementaal overleg 2000, 1017; 1 pak
        - Besprekingen ministerraad 2001 - 2002, 1018
        - Het informeren van de minister inzake het CO2 reductieplan 2002 - 2003, 1120